臺灣基隆地方法院刑事判決　
111年度簡上字第87號
上  訴  人  
即  被  告  胡銘德


上列被告因過失傷害案件，不服本院基隆簡易庭111年度基簡字
第776號中華民國111年8月29日第一審刑事簡易判決（原起訴案
號：111年度偵字第2215號），提起上訴，本院管轄之第二審合
議庭判決如下：
    主  文
上訴駁回。
    事實及理由
一、本院審理結果，認第一審判決對上訴人即被告胡銘德論以刑
    法第284條前段之過失傷害罪，而判處被告罰金新臺幣2千元
    ，如易服勞役，以新臺幣（下同）1 千元折算1 日，其認事
    用法均無違誤，量刑亦屬妥適，應予維持，爰引用原審簡易
    判決書所載之事實、證據及理由（如附件）。
二、上訴意旨略以：當時我走在告訴人前面，雨傘不小心碰到告
    訴人，我有向她道歉，也有給她100元，後來告到檢察官那
    裡又給她300元，這是浪費國家資源，害我走法院幾次，請
    庭上原諒等語。
三、按量刑輕重，係屬事實審法院得依職權自由裁量之事項，苟
    已斟酌刑法第57條各款所列情狀而未逾越法定刑度，不得遽
    指為違法；刑罰之量定，屬法院自由裁量之職權行使，應審
    酌刑法第57條所列各款事由及一切情狀，為酌量輕重之標準
    ，並非漫無限制。在同一犯罪事實與情節，如別無其他加重
    或減輕之原因，下級審法院量定之刑，亦無過重或失輕之不
    當情形，則上級審法院對下級審法院之職權行使，原則上應
    予尊重。經查，原審判決對被告科處上開刑度，業審酌被告
    甩動雨傘疏未注意撞及告訴人，致告訴人背部受有傷害，所
    為應予非難；惟念被告坦承犯行之犯後態度，兼衡被告於警
    詢自述國小畢業之智識程度、退休而家庭勉持之經濟狀況暨
    其之犯罪動機、手段、告訴人所受傷勢尚屬輕微等一切情狀
    ，量處被告罰金2千元，其所宣告之刑尚與被告犯罪情節相
    當。又刑法第284條前段之過失傷害罪，其法定刑為1年以下
    有期徒刑、拘役或10萬元以下罰金，原審判處罰金2千元，
    實已從輕量處較低刑度，是核原審之認事用法並無違誤，量
    刑亦屬恰當，應予維持。另衡酌被告自事發迄今仍未能與告
    訴人達成和解，難認情狀較原審判決時有何改變，綜合上述
    情狀，本院認不宜逕予宣告緩刑。從而，被告上訴請求撤銷
    原判決改判較輕之刑或給予緩刑，均無理由，應予駁回。
四、據上論斷，應依刑事訴訟法第455 條之1 第1 項、第3 項、
    第368 條、第373 條，判決如主文。
本案經檢察官陳映蓁提起公訴，檢察官劉星汝到庭執行職務。
中　　華　　民　　國　　111 　年　　11　　月　　30　　日
                  刑事第三庭審判長法  官  簡志龍
                                  法  官  顏偲凡
                                  法  官  藍君宜
以上正本證明與原本無異。
本件判決不得上訴。
中　　華　　民　　國　　111 　年　　11　　月　　30　　日
                                  書記官  王一芳       
附件：
臺灣基隆地方法院刑事簡易判決
111年度基簡字第776號
公　訴　人　臺灣基隆地方檢察署檢察官
被　　　告　胡銘德　男　(民國00年00月00日生)
　　　　　　　　　　身分證統一編號：Z000000000號
　　　　　　　　　　住○○市○○區○○街000巷00號
上列被告因過失傷害案件，經檢察官提起公訴（111年度偵字第2
215號），本院受理後（111年度易字第299號）因被告自白犯罪
，本院認宜適用簡易判決處刑程序，爰裁定不經通常程序審理，
逕以簡易判決處刑如下：
    主  文
胡銘德犯過失傷害罪，科罰金新臺幣貳仟元，如易服勞役，以新
臺幣壹仟元折算壹日。
    事實及理由
一、本件犯罪事實及證據，除證據補充「被告胡銘德於本院審理
    時之自白」外，其餘均引用檢察官起訴書之記載（如附件）
    。
二、核被告胡銘德所為，係犯刑法第284條前段之過失傷害罪。
    爰以行為人之責任為基礎，審酌被告甩動雨傘疏未注意撞及
    告訴人陳秀子，致告訴人背部受有傷害，所為應予非難；惟
    念被告坦承犯行之犯後態度，兼衡被告於警詢自述國小畢業
    之智識程度、退休而家庭勉持之經濟狀況（見偵卷第13頁警
    詢筆錄受詢問人欄位）暨其之犯罪動機、手段、告訴人所受
    傷勢尚屬輕微等一切情狀，量處如主文所示之刑，並諭知易
    服勞役之折算標準，以示懲儆。
三、依刑事訴訟法第449條第2項、第454條第2項，逕以簡易判決
    處刑如主文。
四、如不服本判決，得自收受送達之日起20日內向本院提出上訴
    狀，上訴於本院第二審合議庭（須附繕本）。
中　　華　　民　　國　　111 　年　　8 　　月　　29　　日
                  基隆簡易庭  法  官      鄭虹眞
以上正本證明與原本無異。
如不服本判決，應於判決送達後20日內，向本院提出上訴書狀，
敘述上訴理由，上訴於本院合議庭，並按他造當事人之人數附具
繕本。
中　　華　　民　　國　　111 　年　　8 　　月　　29　　日
                              書記官      洪幸如
附錄本案所犯法條：
《中華民國刑法第284條》
因過失傷害人者，處1年以下有期徒刑、拘役或10萬元以下罰金
；致重傷者，處3年以下有期徒刑、拘役或30萬元以下罰金。
附件：
臺灣基隆地方檢察署檢察官起訴書
                                     111年度偵字第2215號
　　被　　　告　胡銘德　
上列被告因過失傷害案件，已經偵查終結，認應提起公訴，茲將
犯罪事實及證據並所犯法條分敘如下：
　　　　犯罪事實
一、胡銘德於民國110年9月22日中午12時36分許，在基隆市○○區
    ○○路000號西華里民會堂，明知應與身旁之人保持安全距離
    ，以免發生擦撞，竟因把玩手上之雨傘而未注意，致其擺動
    雨傘時撞及陳秀子之背部，使陳秀子受有上背部多處挫傷紅
    腫及擦傷等傷害。
二、案經陳秀子訴由基隆市警察局第四分局報告偵辦。
　　　　證據並所犯法條
一、證據清單及待證事實：
編號 證據名稱 待證事實 1 被告胡銘德於偵查中之自白 全部犯罪事實。 2 證人即告訴人陳秀子之指證 全部犯罪事實。 3 衛生福利部基隆醫院診斷證明書及受傷照片2張 證明告訴人受有傷害之事實。 
二、核被告胡銘德所為，係犯刑法第284條前段之過失傷害罪嫌
    。
三、告訴暨報告意旨固認被告撞擊告訴人背部之行為係犯刑法第
    277條第1項之傷害罪嫌，惟查，被告與告訴人無怨無仇，業
    據被告與告訴人供認在卷，復告訴人自陳被告係於其背後拿
    雨傘丟擲，是告訴人未目擊被告出手之過程，依目前證據難
    認被告有何傷害犯意，是此部分自難僅憑告訴人單一指述，
    遽認被告有何傷害犯嫌，惟此與前開起訴之過失傷害部分基
    本社會事實同一，爰不另為不起訴處分，併此敘明。
四、依刑事訴訟法第251條第1項提起公訴。
　　此　  致
臺灣基隆地方法院
中　　華　　民　　國　 111　　年　　6 　　月　　23　　日
                              檢 察 官    陳映蓁
中　　華　　民　　國　 111　　年　　7 　　月　　1 　　日
                              書 記 官    朱逸昇